【裁判字號】    90,易,429
【裁判日期】    900508
【裁判案由】    竊盜等
【裁判全文】
臺灣屏東地方法院刑事判決                            九十年度易字第四二九號
    公  訴  人  臺灣屏東地方法院檢察署檢察官
    被      告  甲○○
右列被告因竊盜等案件，經檢察官提起公訴（九十年度偵字第一八四六號），本院判
決如左：
    主  文
甲○○攜帶兇器竊盜未遂，累犯，處有期徒刑肆月，如易科罰金，以參佰元折算壹日
，扣案鴿網壹件、十字弓壹支（含弓箭拾陸支）、鐮刀壹把、繩子貳條、鋸子壹把均
沒收。又未經許可持有十字弓，累犯，處有期徒刑參月，如易科罰金以參佰元折算壹
日，扣案十字弓壹支（含弓箭拾陸枝）沒收之。應執行有期徒刑陸月，如易科罰金，
以參佰元折算壹日，扣案鴿網壹件、十字弓壹支（含弓箭拾陸支）、鐮刀壹把、繩子
貳條、鋸子壹把均沒收。
    事  實
一、甲○○曾有一次竊盜、一次違反麻醉藥品管理條例前科，其中於民國八十四年十
    月間，因竊盜案件，經臺灣新竹地方法院判處有期徒刑四月確定，甫於八十六年
    一月二十三日執行完畢，猶不知悔改，緣於七十三年間，甲○○於苗栗縣頭份鎮
    購得十字弓一支（含弓箭十六枝），即持有上開十字弓箭。嗣內政部警政署於八
    十一年八月十日以（八一）臺內警字第八一八二二八一號公告將十字弓列入槍砲
    彈藥刀械管制條例第四條第三款所公告列管之刀械，應於公告之日起三個月內向
    當地警察機關申請登記清查驗發證列管或價購繳銷。甲○○亦未依規定申請登記
    查驗發證列管或價購繳銷，而自前開期限屆滿後即八十一年十一月十一日起，未
    經許可無故持有上開十字弓箭。復另意圖為自己不法之所有，於九十年三月十五
    日上午七時許，在屏東縣琉球鄉○○村○○路，持上揭十字弓一支（含弓箭十六
    支）、鐮刀、鋸子各一把等物，在竹製大柱子上架設鴿網，著手竊取不特定人士
    所放飛而會飛經該處之賽鴿，嗣於九十年三月十五日上午十時三十分許，在上址
    為警查獲，並扣得鴿網一件、十字弓一支（含弓箭十六支）、鐮刀一把、繩子二
    條、鋸子一把。
二、案經屏東縣警察局東港分局報請台灣屏東地方法院檢察署檢察官偵查起訴。
    理  由
一、右揭事實業據被告甲○○坦承認不諱，並有照片數幀、扣案鴿網一件、十字弓一
    支（含弓箭十六支）、鐮刀一把、繩子二條、鋸子一把足稽。另上開十字弓經鑑
    驗結果係屬公告查禁之管制刀械，亦有屏東縣警察局（九十）屏警保民字第一三
    ○○九號函一紙在卷可按，事證明確，被告犯行洵堪認定。
二、按十字弓（含弓箭十六枝）、鐮刀、鋸子客觀上具有危險性，足以傷害人之身體
    ，為兇器。復按竊盜行為之著手，係以已否開始財物之搜尋為要件，被告在其主
    觀上既以竊盜為目的架設鴿網完畢，並已在該處守候三小時餘之時間，縱其所欲
    竊取之不特定人之鴿子尚未將之移入自己支配管領之下，惟從客觀上已足認其行
    為係與侵犯他人財物之行為有關，且屬具有一貫接連性之密接行為，顯然已著手
    於竊盜行為之實行。核被告所為，係犯槍砲彈藥刀械管制條例第十四條第三項之
    罪，又被告已著手竊盜行為之實施，未生竊得財物之結果，其犯罪尚屬未遂，核
    其所為另犯刑法第三百二十一條第一項第三款、第二項之竊盜未遂罪。公訴意旨
    就被告竊盜部分認係犯刑法第三百二十條之普通竊盜罪，容有誤會，起訴法條應
    予變更。被告所犯數罪，犯意各別，罪名不同，應分論併罰。公訴意旨以被告持
    有十字弓之時間為九十年三月十五日，惟被告於警偵訊及本院俱稱係自七十三年
    間持有，然此部分與起訴部分係實質上一罪，本院自得審究。被告因竊盜案件，
    經臺灣新竹地方法院判處有期徒刑四月確定，甫於八十六年一月二十三日執行完
    畢，於五年內再犯本件最重本刑為有期徒刑以上之罪，為累犯，應依法加重其刑
    。被告加重竊盜部分係屬未遂，爰依刑法第二十六條前段之規定按既遂犯之刑度
    減輕之，並先加後減。爰審酌被告犯罪之動機、目的、手段、所生危害、其品行
    智識程度、犯罪後坦承犯行未飾詞諉過等一切情狀，量處如主文所示之刑，以資
    懲儆。扣案之十字弓一支（含弓箭十六支）、鳥網一件、鐮刀一把、尼龍繩二條
    、鋸子一把、滑輪三個分係違禁物及被告所有供犯罪所用之物，為其供承在卷，
    爰依刑法第三十八條第一項第一款、第二款之規定宣告沒收之。
據上論斷，應依刑事訴訟法第二百九十九條第一項前段、第三百條，槍砲彈藥刀械管
制條例第十四條第三項，刑法第十一條前段、第三百二十一條第一項第三款、第二項
、第二十六條、第五十一條第五款、第四十七條、第四十一條第一項前段、第三十八
條第一項第一、二款，罰金罰鍰提高標準條例第二條，判決如主文。
中      華      民      國      九十      年      五      月      八    日
                                      臺灣屏東地方法院刑事第一庭
                                          法  官    郭書豪
右正本證明與原本無異。
對於本判決如有不服應於收受送達後十日內向本院提出上訴書狀上訴於台灣高等法院
高雄分院並按他造當事人之人數附具繕本。
                                          書記官    潘豐益
中      華      民      國      九十      年      五      月      八    日
附錄法條：
中華民國刑法第三百二十一條
(加重竊盜罪)
犯竊盜罪而有左列情形之一者，處六月以上五年以下有期徒刑：
一  於夜間侵入住宅或有人居住之建築物、船艦，或隱匿其內而犯之者。
二  毀越門扇、牆垣或其他安全設備而犯之者。
三  攜帶兇器而犯之者。
四  結夥三人以上而犯之者。
五  乘火災、水災或其他災害之際而犯之者。
六  在車站或埠頭而犯之者。
前項之未遂罰之。
槍砲彈藥刀械管制條例第十四條第三項：
未經許可，持有或意圖販賣而陳列刀械者，處一年以下有期徒刑、拘役或新台幣五十
萬元以下罰金。


司法院資訊處製作；財團法人民間司法改革基金會備份。
